

### **ADRIEN AUTRICQUE**

Développeur front-end Disponible sous 3 mois

32 ans



173 rue des Stations, 59 000, Lille



06 27 04 78 68



adrien.autricque@gmail.com



in linkedin.com/in/adrienautricque



github.com/aautcq



aautcq.com

## **COMPÉTENCES**

HTML5		100%
CSS3, SCSS		90%
JS, TS		90%
TailwindCSS		100%
Vite, Webpack	_	90%
VueJS, Angular	_	90%
Python	_	70%
Bash		70%
Git, GitHub	_	90%
Notion	_	90%
Figma		70%

# LANGUES ÉTRANGÈRES

Anglais 100% Espagnol 50%

### À PROPOS

Je suis un développeur front-end passionné par le web et spécialisé dans les frameworks modernes, dans lesquels je dispose de 5 ans d'expérience. J'ai créé des applis SaaS avec Vue.js, Angular et Ruby on Rails, tout en ayant une solide formation en ingénierie. Mon parcours académique et mon expérience en programmation et modélisation font de moi un développeur polyvalent, qui aime apprendre et travailler en équipe.

### **EXPÉRIENCES PROFESSIONNELLES**

**9** 2020 - présent

**Lead developer front-end** [TalentView]

- Conception, développement et maintenance de l'<u>application TalentView</u> (outil SaaS de gestion de candidatures)
- Gestion de projet pour le changement de framework front-end sur plusieurs applications (AngularJS → Vue.js)
- Fonctionnement en méthode agile. Collaboration avec d'autres équipes (back-end, produit) et partenaires externes
- Développement d'une librairie de composants Vue.js (bibliothèque d'UI)
- Création d'une <u>extension Chrome</u>

2019 - 2020

#### Ingénieur études et développement [Adaming]

- Développement sur l'application d'encaissement des magasins Leroy Merlin et Bricoman
- · Résolution d'incidents

2013 - 2018

#### Thèse de doctorat et stages ingénieur [CEA]

- Développement d'une application de modélisation physique du comportement des plasmas dans les machines de fusion (tokamaks)
- Analyse de données et traitement d'images issues de tokamaks

### **FORMATION**

**Q** 2019 - 2020

Formation JS/Java/Big data [INTI Formation]

Formation sur les technologies modernes du développement web

2011 - 2015

**Diplôme d'ingénieur** [Centrale Lyon]

Ingénieur généraliste

2006 - 2011

BAC S - CPGE [Lycée Faidherbe]

Mention TB - Classe étoilée

#### **HOBBIES**

